【裁判字號】    90,交聲,142
【裁判日期】    900717
【裁判案由】    聲明異議
【裁判全文】
臺灣臺南地方法院交通事件裁定                      九十年度交聲字第一四二號
    移送機關  交通部公路局嘉義區監理所麻豆監理站
    受處分人  甲○○原名洪淑靜.
右列受處分人因違反道路交通管理處罰條例案件，對於公路局麻豆監理站九十年六月
四日麻監五裁字第七五－ＢＳ0000000號裁決書所為之處分聲明異議，本院裁
定如左：
    主  文
異議駁回。
    理  由
一、按「汽車駕駛人停車時，有左列情形之一者，處新台幣六百元以上一千二百元以
    下罰鍰：十、在道路收費停車處所停車，不依規定繳費者。」，道路交通管理處
    罰條例第五十六條第一項第十款（新法為第十一款）定有明文。
二、本案異議人於八十九年十二月三十日十七時十五分起，停車在高雄市○○○路○
    道路公有投幣收費停車場未投幣繳費離去，經收費員開立補繳費通知單通知補繳
    費，並未補繳納停車費，經高雄市停車管理處檢舉，移以高市警交大相字第ＢＳ
    0000000號違反道路交通管理事件通知單舉發，業經高雄市警察局回覆詳
    確，異議人雖辯稱：通知補繳費通知單其並未收到，致其無從補繳費，並非伊不
    繳費，而且，當日異議人士否曾於該路段停車？或可能係開單、入檔錯誤？也有
    可能，怎可依內部資料逕行處分裁罰，原舉發機關若欲責令異議人補繳停車費用
    ，應負舉證責任，依行政程序法規定，通知繳費、補繳費係屬正試行政通知，依
    法應合法送達被通知人，方可據以處分被通知人云云。經查；異議人之自小客車
    為紅色裕隆車，車號為ＵＡ─○九○九為異議人自承，又車籍為台南縣玉井鄉○
    ○村○○路二七三巷五弄七號，也為異議人自承，舉發單位曾以掛號信函向上開
    地址送達掛號函件，則有舉發單位提出之「大宗掛號函件交寄」聯在卷足憑異議
    人對曾經停放高雄市一節並不否認，僅以若有停放一定會繳費置辯。按行政機關
    實施行政處分固應講求確實、遵循公正、公開與民主程序，確保依法行政原則，
    以保障人民權益，提高行政效率，增進人民對行政之信賴。但以本件為例，似也
    無法要求就每件違規事項均能有照相或其他物證始得裁罰，否則豈非十餘萬員警
    需隨時人手一只照相機始克達成要求，非但人力、財力無法支應，即或有此財力
    ，亦非積極行政、提高行政效率之目的，值勤收費員及員警經國家考試任用，依
    法執行職務，非有證據證明其有枉法瀆職，自不得任意加以否定、質疑其公正性
    ，否則行政事務如何推動。本件異議人聲明異議並未提出若何積極證據以供調查
    ，違規事件並經舉發單位查證無訛。收費員及警員與異議人素無嫌隙，當無設詞
    誣攀之理。況苟異議人因故而確未收受該繳費通知單，惟其既有停車之事實，即
    負有投幣繳納停車費之義務，並非須待至舉發機關書面催繳後始負繳款義務，是
    其辯稱未收到催繳通知單至其無從繳費云云，恐有誤會，原裁決機關裁決處異議
    人罰鍰新台幣六百元處分，於法尚無不合，異議人之異議為無理由，應予駁回。
    又異議人既有上開不服心理，建議告發機關今後能克服困難，就上開情形均予照
    相存證，以杜紛爭。，本案異議人之異議為無理由，應予駁回。
三、據上論斷，應依道路交通管理處罰條例第八十九條、道路交通案件處理辦法第十
    九條，裁定如主文。
中    華    民    國      九十      年      七      月        十七      日
                              臺灣臺南地方法院交通法庭
                                      法  官  何  清  池
右正本證明與原本無異。
如不服本裁定，應於裁定送達後五日內向本院提出抗告狀( 應附繕本 )。
                                      書記官  林  木  村
中    華    民    國      九十      年      七      月        十七      日


司法院資訊處製作；財團法人民間司法改革基金會備份。
